臺北高等行政法院判決　　　　　　　　　　　　　　九十二年度訴字第一七七四號
　　　　　　　　　　　　　　　.
　　原　　　告　太晟工程有限公司
　　代　表　人　甲○○
　　訴訟代理人　張朝坤（會計師）
　　被　　　告　臺北市稅捐稽徵處
　　代　表　人　乙○○處長）.
　　訴訟代理人　丁○○
　　　　　　　　丙○○
右當事人間因印花稅事件，原告不服財政部中華民國九十二年三月二十四日台財訴字
第○九二一三五二二二六號再訴願決定，提起行政訴訟。本院判決如左：
　　主  文
原告之訴駁回。
訴訟費用由原告負擔。
　　事  實
一、事實概要：
    緣原告於八十四年六月至八十六年一月間，書立承攬工程合約書六份，金額計新
    台幣（以下同）四九、七八九、六０一元（不含稅），涉嫌漏未貼用印花稅票四
    九、七八七元。案經法務部調查局北部地區機動工作組（以下簡稱北機組）查獲
    ，函移被告機關核定應補徵印花稅四九、七八七元，並按所漏稅額處七倍罰鍰計
    三四八、五００元（計至百元止）。原告不服，申請復查。經被告機關以八十七
    年十月二十一日北市稽法乙字第八七一五七四九六００號復查決定：「復查駁回
    。」原告仍表不服，提起訴願，經臺北市政府八十七年十二月十七日府訴字第八
    七０八九三七六０一號訴願決定：「訴願駁回。」原告仍不服，向財政部提起再
    訴願。嗣經財政部於九十二年三月二十四日以台財訴字第０九二一三五二二二六
    號再訴願決定：「再訴願駁回。」原告不服，遂提起本件行政訴訟。
二、兩造聲明：
　　(一)原告聲明求為判決：1.再訴願、訴願及復查決定暨原處分均撤銷。
                        2.訴訟費用由被告負擔。
　　(二)被告聲明求為判決：1.駁回原告之訴。
                        2.訴訟費用由原告負擔。
三、兩造之爭點：被告核定本件應補徵印花稅四九、七八七元，並按所漏稅額處七倍
    罰鍰計三四八、五００元，是否適法？
　　1.原告主張之理由：
      本案理由分兩部分，茲論列如次：
      (1)補繳印花稅部分：
        原告簽訂合約時已貼足印花稅票四九、八二五元，所貼用之印花稅票因無從
        貼近合約書，又合約書需經常帶至工地，生怕印花稅票面遺落，故將印花稅
        票貼於紙面標明工程名稱，並予註銷，另予保存。原告所貼用印花稅乃財政
        部發行之中華民國印花稅票，依印花稅法第二條：「印花稅，除本法另有規
        定外，由財政部發行印花稅票徵收之。」之規定，若被告無證據證明其乃偽
        造之印花稅票，亦即証明原告實已繳納印花稅，無由再核課原告繳納印花稅
        額四九、七八七元，故應予撤銷。（印花稅票正本已交與被告，請由被告提
        供）。
      (2)罰鍰部分：
        按印花稅法第十條：「貼用印花稅票，應由納稅義務人於每枚稅票與原件
          紙面騎縫處，加蓋圖章註銷之，：：。但稅票連綴，無從貼近原件紙面騎
          縫者，得以稅票之連綴處為騎縫註銷之。」之規定，原告依此條但書意旨
          將印花稅票貼於紙面標明工程名稱，並予註銷之，但為被告所詬，依該法
          規定註銷騎縫之旨意在防患印花稅票註銷後仍被重複使用逃漏稅，若被告
          無證據證明是銷花後重複使用之稅票，其與原告之爭議乃在印花稅註銷合
          不合規定而已。依同法第二十四條第一項：「違反第十條之規定者，按情
          節輕重，照未經註銷或註銷不合規定之印花稅票數額，處五倍至十倍罰鍰
          。」之規定，乃有較輕倍數之處罰，而非按同法第二十三條第一項：「違
          反第八條第一項：：，按漏貼稅額處五倍至十五倍罰鍰。」之較重倍數之
          罰鍰，故被告顯有用法之違誤。
        再者依印花稅法施行細則第十五條第一項及第二項：「違反本法第八條第
          一項、第九條或第十二條至二十條之規定，不貼印花稅票或貼用不足稅額
          之案件，應依稅捐稽徵法第二十一條第二項之規定通知補繳，納稅義務人
          如有不服，應依同法第三十五條第一項規定申請復查。」「前項案件應俟
          補徵稅額確定後，依確定之稅額移送法院裁罰。」之規定，被告已違反此
          條法令規定，在補繳稅額未確定前或移送法院前即已裁罰，有踰越法院裁
          量權之嫌。
        據上所論，被告對原告之罰鍰三四八、五００元，應予撤銷。
　  2.被告主張之理由：
      (1)按印花稅法第五條第三款及第四款規定：「印花稅以左列憑證為課徵範圍：
        三、買賣動產契據：指買賣動產所立之契據。四、承攬契據：指一方為他方
        完成一定工作之契據；如承包各種工程契約、承印印刷品契約及代理加工契
        據等屬之。」同法第七條第三款及第五款規定：「印花稅稅率或稅額如左：
        三、承攬契據：每件按金額千分之一，由立約或立據人貼印花稅票。五、買
        賣動產契據：每件稅額四元，由立約或立據人貼印花稅票。」同法第八條第
        一項規定：「應納印花稅之憑證，於書立後交付或使用時，應貼足印花稅票
        ；其稅額巨大不便貼用印花稅票者，得請由稽徵機關開給繳款書繳納之。」
        同法第十條規定：「貼用印花稅票，應由納稅義務人於每枚稅票與原件紙面
        騎縫處，加蓋圖章註銷之，：：」同法第二十三條第一項規定：「違反第八
        條第一項或十二條至第二十條之規定，不貼印花稅票或貼用不足稅額者，除
        補貼印花稅票外，按漏貼稅額處五倍至十五倍罰鍰。」稅捐稽徵法第一條規
        定：「稅捐之稽徵，依本法之規定；本法未規定者，依其他有關法律之規定
        。」同法第五十條之二規定：「依本法或稅法規定應處罰鍰者，由主管稽徵
        機關處分之，不適用稅法處罰程序有關規定，受處分人如有不服，應依行政
        救濟程序辦理。但在行政救濟程序終結前，免依本法第三十九條規定予以強
        制執行。」
      (2)卷查原告漏貼印花稅票之違章事實有獲案合約書正本六份、北機組八十七年
        五月二十六日電廉字第二０三五號函等資料影本附卷可稽，違章事證明確，
        洵堪認定。次查，獲案六份合約書正本之騎縫章係由立約雙方共同逐頁蓋章
        ，並無原告所稱將貼足的印花稅票與工程合約正本騎縫註銷之處，且其函送
        之印花稅票正本九紙（已附於卷內）之騎縫章與工程合約正本之騎縫章亦不
        相同，是以原告主張已依法貼足印花稅票，實係因所貼之印花稅票，無從貼
        近合約書，而另予保存等節，並不實在。況審核原告函送之印花稅票正本九
        紙之騎縫章與工程合約正本上之騎縫章亦不相同，益證原告所訴應不足採。
      (3)按財政部八十六年八月十六日台財稅第八六一九一二二八０號函發布修正之
        「稅務違章案件裁罰金額或倍數參考表」規定，關於違反印花稅法第八條第
        一項規定應納印花稅之憑證，於書立後交付或使用時，應貼足印花稅票。而
        不貼印花稅票者，按所漏稅額處七倍罰鍰。查原告之違章事實業如前述，是
        答辯機關按原告漏貼印花稅票金額處七倍罰鍰，洵屬有據。原告雖主張其應
        有印花稅法第十條但書規定之適用，惟查原告並無該條但書中稅票連綴，無
        從貼近原件紙面騎縫之事實，是以自無原告所稱本件之爭點係在於印花稅註
        銷合不合規定之情事，原告此部分之主張應係卸責之詞，敬請　亮察。
      (4)原告另訴稱答辯機關違反印花稅法施行細則第十五條第一項及第二項規定，
        於原告補繳稅額未確定前已移送法院裁罰，有踰越法院裁量權之嫌云云。依
        首揭稅捐稽徵法第一條及八十一年十一月二十三日增訂之第五十條之二規定
        意旨，依稅法規定應處罰鍰案件由主管稽徵機關（即答辯機關）依法處分之
        。是以答辯機關就本件違反印花稅法案依法予以補稅及處以罰鍰，揆諸首揭
        法條規定並無違誤，臺北市政府訴願決定及財政部再訴願決定遞予維持亦無
        不合，敬請續予維持。綜上所述，爰依行政訴訟法第一百零八條規定提出答
        辯，敬請察核，並駁回原告之訴。
　　理  由
一、按「印花稅以左列憑證為課徵範圍：‥‥‥四、承攬契據：指一方為他方完成一
    定工作之契據；如承包各種工程契約、承印印刷品契約及代理加工契據等屬之。
    」、「印花稅稅率或稅額如左：‥‥‥三、承攬契據：每件按金額千分之一，由
    立約或立據人貼印花稅票，由立約或立據人貼印花稅票。」、「應納印花稅之憑
    證，於書立後交付或使用時，應貼足印花稅票；其稅額巨大不便貼用印花稅票者
    ，得請由稽徵機關開給繳款書繳納之。」、「貼用印花稅票，應由納稅義務人於
    每枚稅票與原件紙面騎縫處，加蓋圖章註銷之，個人得以簽名或畫押代替圖章。
    但稅票連綴，無從貼近原件紙面騎縫者，得以稅票之連綴處為騎縫註銷之。」
    分別為印花稅法第五條第四款、第七條第三款、第八條第一項及第十條所明定。
二、次按「違反第八條第一項或十二條至第二十條之規定，不貼印花稅票或貼用不足
    稅額者，除補貼印花稅票外，按漏貼稅額處五倍至十五倍罰鍰。」為印花稅法第
    二十三條第一項所規定；又稅捐稽徵法第一條規定：「稅捐之稽徵，依本法之規
    定；本法未規定者，依其他有關法律之規定。」同法第五十條之二規定：「依本
    法或稅法規定應處罰鍰者，由主管稽徵機關處分之，不適用稅法處罰程序有關規
    定，受處分人如有不服，應依行政救濟程序辦理。但在行政救濟程序終結前，免
    依本法第三十九條規定予以強制執行。」
三、本件被告以原告於八十四年六月至八十六年一月間，書立承攬工程合約書六份，
    金額計四九、七八九、六０一元（不含稅），漏未貼用印花稅票，被告乃核定其
    應補徵印花稅四九、七八七元，並按所漏稅額處七倍罰鍰計三四八、五００元，
    原告不服，申請復查，經被告為「復查駁回」之決定；原告不服，提起訴願，復
    經臺北市政府為「訴願駁回」之規定；原告仍不服，向財政部提起再訴願；經財
    政部為「再訴願駁回」之決定；原告不服循序起訴意旨略以：原告訂合約時已貼
    足印花稅票四九、八二五元，所貼用之印花稅票因無從貼近合約書，又合約書需
    經常帶至工地，生怕印花稅票面遺落，故將印花稅票貼於紙面標明工程名稱，並
    予註銷，另予保存；原告所貼用印花稅乃財政部發行之中華民國印花稅票，若被
    告無證據證明其屬偽造之印花稅票，亦即證明原告實已繳納印花稅，無由再核課
    原告繳納印花稅額；又原告依法將印花稅票貼於紙面標明工程名稱，並予註銷之
    ，若被告無證據證明是銷花後重複使用之稅票，則其與原告之爭議乃在印花稅註
    銷合不合規定而已，依同法第二十四條第一項之規定，有較輕倍數之處罰，而非
    按同法第二十三條第一項之較重倍數罰鍰，被告顯有用法之違誤；再者依印花稅
    法施行細則第十五條第一項及第二項規定，被告在補繳稅額未確定前或移送法院
    前即已裁罰，有踰越法院裁量權之嫌云云。
四、卷查原告於八十四年六月至八十六年一月間，書立承攬工程合約書六份，金額計
    四九、七八九、六０一元（不含稅），漏未貼用印花稅票四九、七八七元之違章
    事實，有系爭工程合約書正本六份（庭訊提出後發還由被告機關保管，相關影本
    附卷）、北機組八十七年五月二十六日電廉字第二０三五號函等附卷可稽；次查
    ，獲案六份合約書正本之騎縫章係由立約雙方共同逐頁蓋章，並無原告所稱將貼
    足的印花稅票與工程合約正本騎縫註銷之處；至原告嗣後函送被告之印花稅票正
    本九紙之騎縫章與工程合約正本之騎縫章亦不相同，且係原告於八十七年九月十
    六日申請復查時始提出，又係活動式另外黏貼，並非附於原工程合約，尚難認係
    於系爭工程訂約時即依法貼用之印花，此有復查申請書及原告函送之印花稅票正
    本九紙（附於原處分及復查決定卷內）可按。又本件並無印花稅法第十條但書所
    謂稅票連綴，無從貼近原件紙面騎縫之事實，自無原告所稱本件已貼用印花稅，
    僅涉及註銷合不合規定之情事；綜上，原告主張已依法貼足印花稅票，實係因所
    貼之印花稅票，無從貼近合約書，而另予保存，被告不得重覆補徵印花稅且本件
    爭議乃在印花稅註銷合不合規定，依同法第二十四條第一項之規定，應適用較輕
    倍數處罰云云，尚非可採。從而，被告依上揭規定補徵印花稅四九、七八七元；
    並依財政部八十六年八月十六日台財稅第八六一九一二二八０號函發布修正之「
    稅務違章案件裁罰金額或倍數參考表」規定，關於違反印花稅法第八條第一項規
    定應納印花稅之憑證，於書立後交付或使用時，應貼足印花稅票。而不貼印花稅
    票者，按所漏稅額處以七倍罰鍰；尚無不合。
五、至原告主張被告違反印花稅法施行細則第十五條第一項及第二項規定，於原告補
    繳稅額未確定前已移送法院裁罰，有踰越法院裁量權之嫌云云；惟依首揭稅捐稽
    徵法第一條及八十一年十一月二十三日增訂之第五十條之二規定意旨，依稅法規
    定應處罰鍰案件由主管稽徵機關（即被告）依法處分之；是以被告就本件違反印
    花稅法案件，依法予以補稅及處以罰鍰，揆諸首揭法條規定並無違誤。
六、綜上所述，原告起訴論旨，並非可採。被告核定應補徵印花稅四九、七八七元，
    並按所漏稅額處七倍罰鍰計三四八、五００元，並無違誤；復查及一再訴願決定
    ，遞予維持，亦無不合，原告訴請撤銷，為無理由，應予駁回。
據上論結，本件原告之訴為無理由，依行政訴訟法第九十八條第三項前段規定，判決
如主文。
中　　　華　　　民　　　國　　九十三　　年　　　九　　　月　　 十六 　　日
                                  臺北高等行政法院  第六庭
                                            審判長  法  官　林樹埔
      　　　　　　　　　　　　　　　　　　　　      法　官　曹瑞卿
      　　　　　　　　　　　　　　　　　　　　      法　官　許瑞助
右為正本係照原本作成。
如不服本判決，應於送達後二十日內，向本院提出上訴狀並表明上訴理由，如於本判
決宣示後送達前提起上訴者，應於判決送達後二十日內補提上訴理由書（須按他造人
數附繕本）。
中　　　華　　　民　　　國　　九十三　　年　　　九　　　月　　 十六 　　日
                                                    書記官  吳芳靜
